【裁判字號】    89,上訴,1596
【裁判日期】    890919
【裁判案由】    違反毒品危害防制條例
【裁判全文】
臺灣高等法院高雄分院刑事判決                  八十九年度上訴字第一五九六號
    上  訴  人
    即  被  被  甲○○
右上訴人因違反毒品危害防制條例案件，不服臺灣屏東地方法院八十九年度易字第一
一八號中華民國八十九年九月十九日第一審判決（起訴案號：臺灣屏東地方法院檢
察署八十九年度毒偵字第一Ｏ四八號、第一ＯＯ八號、第Ｏ九五四號；移送本院併案
審理案號：臺灣屏東地方法院檢察署八十九年度偵字第二一六九號），提起上訴，本
院判決如左：
      主  文
原判決撤銷。
甲○○連續施用第一級毒品，累犯，處有期徒刑拾月。
扣案之注射針筒及吸管各壹支、空夾鏈袋壹只均沒收；含有海洛因殘渣之夾鏈袋壹只
沒收銷燬之。
      事  實
一、甲○○曾於民國八十三年間因違反肅清煙毒條例案件，經臺灣屏東地方法院判處
    有期徒刑三年四月，上訴本院駁回確定，於八十五年六月十八日假釋出獄，八十
    七年六月十八日縮刑期滿執行完畢；其後又因施用毒品案件，經強制戒治期滿，
    由臺灣高雄地方法院檢察署檢察官於八十八年十一月三十日以八十八年度戒毒偵
    字第三五七號不起訴處分確定。惟其猶不知悔改，於五年內復基於概括犯意，自
    八十九年三月二十六日上午一時四十五分起回溯四十八小時內之某時，至同年十
    月三日下午三時四十分許回溯四十八小時內之某時止，連續在屏東市○○街一六
    七號住處、屏東市○○路加油站及其他不詳地點施用第一級毒品海洛因多次，為
    警分別於八十九年三月二十六日、年同四月十一日下午五時三十分許、同月十七
    日下午四時許、同月二十二日下午四時許，在屏東市○○路與杭州街口、信義路
    二七六之一號前、長春街一六七號內等處查獲，並各扣得甲○○所有供施用毒品
    所用之器具注射針筒及吸管各一支、空夾鏈袋乙只、注射針筒袋一只、留有血液
    之衛生紙一包及含有殘餘海洛因粉末之夾鏈袋一只等物。又於八十九年十月三日
    下午三時四十分許，為臺灣屏東地方法院檢察署執行保護管束採尿送驗而查獲。
二、案經屏東縣警察局屏東分局報告臺灣屏東地方法院檢察署檢察官偵查起訴，及移
    送本院併案審理。
      理  由
一、被告甲○○於本院審理中經合法傳喚而未到庭，惟被告甲○○於警訊時、檢察官
    偵查中及原審審理時坦承有施用第一級毒品海洛因多次之事實，又被告分別於八
    十九年三月二十六日、同年四月十一日、十七日、二十二日為警採尿送驗，及八
    十九年十月三日下午三時四十分許，為臺灣屏東地方法院檢察署執行保護管束採
    尿送驗，均呈有嗎啡陽性反應，有屏東縣衛生局屏縣衛檢六字第八九０一三七、
    八九０一五０、八九０一八０煙毒及麻醉藥品類委託檢驗結果通知書三紙，暨臺
    灣檢驗科技股份有限公司編號KH2000A0000000號濫用藥物尿液檢驗報告表一紙附
    卷可稽，且警方採得之被告尿液，經送臺灣檢驗科技股份有限公司鑑驗結果，亦
    呈有嗎啡陽性反應，此有該公司編號KH51217/00號濫用藥物尿液檢驗報告表一紙
    在卷可參，而該公司檢驗方法初步係採酵素免疫分析法，確認檢驗則係採氣相層
    析及質譜儀法，故上開檢驗報告應屬可採，足見被告確有施用第一級毒品之行為
    無訛，並有被告甲○○所有施用毒品之器具注射針筒及吸管各一支、空夾鏈袋乙
    只、注射針筒袋一只、留有血液之衛生紙一包及含有殘餘海洛因粉末之夾鏈袋一
    只等物扣案可資佐證。而上開含有殘餘海洛因粉末之夾鏈袋上所殘餘之粉末，係
    屬海洛因，亦據被告甲○○於警訊時供認無訛（見八十九年四月二十二日警訊筆
    錄）。此外被告甲○○前因因施用毒品案件，經強制戒治期滿，由臺灣高雄地方
    法院檢察署檢察官於八十八年十一月三十日以八十八年度戒毒偵字第三五七號不
    起訴處分確定，有該不起訴處分書及臺灣屏東地方法院檢察署刑案資料查註紀錄
    表在卷可按，其犯行堪予認定。
二、核被告甲○○所為，係犯毒品危害防制條例第十條第一項之施用第一級毒品罪，
    又被持有毒品之行為均已被其施用毒品之高度行為所吸收，不另論罪；其先後多
    次施用第一級毒品之行為，手法相同，反覆為之，觸犯構成要件相同之罪名，顯
    係基於概括犯意為之，依連續犯規定論以一罪，並加重其刑。又被告甲○○曾於
    民國八十三年間因違反肅清煙毒條例案件，經臺灣屏東地方法院判處有期徒刑三
    年四月，上訴本院駁回確定，於八十五年六月十八日假釋出獄，八十七年六月十
    八日縮刑期滿執行完畢之事實，有台灣高等法院全國前案紀錄表暨臺灣屏東地方
    法院檢察署刑案資料查註紀錄表在卷可參，其五年內再犯本件有期徒刑以上之本
    罪，為累犯，應依刑法第四十七條規定遞加重其刑。又被告甲○○於八十九年三
    月二十六日為警查獲及同年十月三日下午三時四十分許，為臺灣屏東地方法院檢
    察署執行保護管束採尿送驗而查獲施用第一級毒品海洛因之犯行，雖未據檢察官
    提起公訴，惟與起訴部分既有連續關係，屬裁判上一罪，依審判不可分之原則，
    本院自得併予審究，附此敘明。
三、原審認被告甲○○罪證明確，予以論罪科刑，固非無見。惟被告甲○○尚有於八
    十九年三月二十六日為警查獲及同年十月三日下午三時四十分許，為臺灣屏東地
    方法院檢察署執行保護管束採尿送驗而查獲施用第一級毒品海洛因之事實，經檢
    察官移送本院併案審理，原審未及審理，尚有未洽。被告甲○○提起上訴，不服
    原判決，雖無理由，惟原判決既有可議，自應由本院將原判決撤銷改判。爰審酌
    被告有肅清煙毒條例前科，經戒治期滿為不起訴處分確定，復一再施用毒品，惟
    僅戕害自己、犯後於警訊時、檢察官偵查中及原審審理時坦承犯行，態度尚稱良
    好等一切情狀，量處如主文所示之刑。扣案之注射針筒及吸管各一支、空夾鏈袋
    乙只等物均係被告所有供犯罪所用之物，應依刑法第三十八條第一項第二款之規
    定沒收之；另含有殘餘海洛因粉末之夾鏈袋一只與海洛因粉末無法剝離，應依毒
    品危害防制條例第十八條第一項前段規定沒收銷燬之。另扣案之注射針筒袋一只
    ，係注射針筒之包裝袋、留有血液之衛生紙一包，係被告犯罪後擦拭血液之用，
    既非違禁物，亦非供犯罪所用之物，復無財產價值，均不予宣告沒收。
四、被告甲○○經合法傳喚，無正當理由不到庭，爰不待其陳述，逕行判決。又雖由
    被告甲○○上訴，惟本件被告甲○○之犯罪事實因檢察官移送本院併案審理而擴
    大，本院以原審判決適用法條不當而撤銷，自不受刑事訴訟法第三百七十條前段
    規定之限制，併予敘明。
據上論結，應依刑事訴訟法第三百六十九條第一項前段、第三百六十四條、第三百七
十一條、第二百九十九條第一項前段、毒品危害防制條例第十條第一項、第十八條第
一項前段，刑法第十一條、第五十六條、第四十七條、第三十八條第一項第二款，判
決如主文。
本案經檢察官羅正平到庭執行職務。
中    華    民    國     八十九     年      十二      月      十九      日
                              臺灣高等法院高雄分院刑事第三庭
                                  審判長法官  莊秋桃
                                        法官  魏式璧
                                        法官  陳中和
右正本證明與原本無異。
如不服本判決，應於判決送達後十日內向本院提出上訴狀，其未述理由者並應於提
出上訴狀後十日內向本院補提理由書（應附繕本)。
                                      書記官  梁美姿
中    華    民    國     八十九     年      十二      月    二十一      日
附錄：本判決論罪科刑法條：
毒品危害防制條例第十條第一項
施用第一級毒品者，處六月以上五年以下有期徒刑。
                                                                        Ｑ


司法院資訊處製作；財團法人民間司法改革基金會備份。
